【裁判字號】    92,交訴,78
【裁判日期】    920819
【裁判案由】    業務過失致死等
【裁判全文】
臺灣屏東地方法院刑事判決                          九十二年度交訴字第七八號
    公  訴  人  臺灣屏東地方法院檢察署檢察官
    被      告  甲○○
右列被告因業務過失致死等案件，經檢察官提起公訴（九十二年度偵字第三二五八號
），本院判決如左：
    主  文
甲○○從事業務之人，因業務上過失致人於死，處有期徒刑陸月，如易科罰金，以參
佰元折算壹日，緩刑貳年。
    事  實
一、甲○○係砂石車司機，以駕駛曳引車附掛板車載運砂石為業，乃從事駕駛業務之
    人，於民國九十二年四月二十五日二十時許，駕駛車牌號碼８Ｊ─８６８號曳引
    車附掛車牌號碼ＰＤ─４７號板車行經臺三線公路四二五點五公里處（位於屏東
    縣里港鄉土庫村），因發覺車況有異，擬停車召人前來檢修時，本應注意汽車臨
    時停車時，應依車輛順行方向緊靠道路右側，大型車其右側前後輪胎外側距離緣
    石或路面邊線不得逾一公尺；汽車發生故障不能行駛，應即設法移置於無礙交通
    之處，以防危險之發生，且依其智識、能力及多年駕駛汽車之經驗，亦無不能注
    意之情事，竟疏於注意及此，仍未將上開車輛靠邊停放，而占用前述路段慢車道
    路面一半以上，適有葉榮枝亦疏未注意車前狀況，於同日二十三時十分許，騎乘
    車牌號碼ＮＬ３─１９６號重型機車搭載乙○○行經該路時，不慎撞及上開板車
    左後側，葉榮枝因而倒地受有頭部外傷、腦挫傷、蜘蛛膜下出血而送醫不治死亡
    ，乙○○亦倒地受傷（此部分已撤回告訴）。甲○○於肇事後犯罪未被發覺前，
    於翌日中午至警局坦承肇事而自首接受裁判。
二、案經屏東縣警察局里港分局報驗後由臺灣屏東地方法院檢察署檢察官偵查起訴。
    理  由
一、被告對於上述時地停車不慎導致被害人葉榮枝撞及傷重死亡之事實坦承不諱，並
    有道路交通事故調查報告表、車禍現場照片數幀在卷可稽。再被害人葉榮枝確因
    本件車禍事故受有頭部外傷、腦挫傷、蜘蛛膜下出血之傷害，經送醫急救後，仍
    於同年月二十六日上午七時三十五分許不治死亡等情，亦經臺灣屏東地方法院檢
    察署檢察官督同法醫師相驗明確，製有相驗屍體證明書、驗斷書、勘驗筆錄、相
    驗報告書、長庚紀念醫院診斷證明書及照片數張等在卷可按，是被害人死亡係因
    撞及被告車輛所致，應無疑義。按汽車臨時停車時，應依車輛順行方向緊靠道路
    右側，大型車其右側前後輪胎外側距離緣石或路面邊線不得逾一公尺；汽車發生
    故障不能行駛，應即設法移置於無礙交通之處，道路交通安全規則第一百十一條
    第二項、第一百十二條第一項第十二款分別定有明文。依卷附照片所示，被告停
    放車輛已占用慢車道路面一半以上，且距離路面邊緣尚有一公尺以上，並未緊靠
    路邊，此據證人即至現場處理警員蔡國政於本院審理時證述明確，其顯有未遵守
    上述規定而妨害交通之行為。又被告為職業駕駛人，駕駛技術優於常人，依其智
    識、能力，若稍加注意即可避免本件事故，堪認其在主客觀之條件之下，無不能
    注意之情事，竟疏未注意致被害人葉榮枝撞及車輛，受有如事實欄所載之傷害，
    經送醫急救後，仍不治死亡，其有過失，灼然甚明。雖本件被害人葉榮枝未注意
    車前狀況，亦同有過失責任，惟不能因此解免被告之過失責任。而被害人葉榮枝
    因本件車禍死亡，與被告上開過失行為間，具有相當因果關係。本件事證已明，
    被告過失致死犯行，亦堪予認定。
二、查被告甲○○係以司機為業，駕駛車輛顯屬其業務，業據其於本院審理時供明在
    卷，為從事業務之人，其於執行業務之中致人死亡，核其所為，係犯刑法第二百
    七十六條第二項之業務過失致人於死罪。被告於犯罪被發覺前，即主動至警局自
    首及接受裁判，已據其供述明確，並經證人即現場處理之員警蔡國政證述屬實，
    應依刑法第六十二條前段之規定，就業務過失致死罪減輕其刑。爰審酌被告之素
    行（見前科表），過失程度尚非嚴重，事後已與被害人家屬達成和解，及犯後坦
    承犯行，態度良好等一切情狀，量處如主文所示之刑，並諭知易科罰金之折算標
    準。末查被告雖於七十二年間受有期徒刑以上刑之宣告，然於執行完畢後，五年
    以內即未曾受有期徒刑以上刑之宣告，有臺灣屏東地方法院檢察署刑案資料查註
    紀錄表及臺灣高等法院被告全國前案紀錄表各一份在卷可參，因一時疏於注意，
    以致犯罪，且已坦承犯行，深具悔意，並與被害人家屬達成和解，其經此偵、審
    程序及科刑判決之教訓，應知所警愓，而無再犯之虞，因此本院認上述之宣告刑
    ，以暫不執行為適當，爰併予宣告緩刑二年，以啟自新。
三、按告訴乃論之罪，告訴人於第一審辯論終結前，得撤回其告訴；又告訴經撤回者
    ，法院應諭知不受理之判決，刑事訴訟法第二百三十八條第一項、及第三百零三
    條第三款定有明文。本件被告因過失傷害案件，經檢察官提起公訴，認被告係犯
    刑法第二百八十四條第二項前段之業務過失傷害罪，依同法第二百八十七條前段
    之規定須告訴乃論。茲據被告與告訴人乙○○於本院審理中達成和解，告訴人撤
    回其告訴，有本院訊問筆錄可證，依據上述說明，本應為不受理之諭知，然公訴
    人認此部分與上述論罪科刑部分有想像競合之裁判上一罪關係，爰不另為不受理
    之諭知。
據上論斷，應依刑事訴訟法第二百九十九條第一項前段，刑法第二百七十六條第二項
、第六十二條前段、第四十一條第一項前段、第七十四條第二款，罰金罰鍰提高標準
條例第一條前段、第二條，判決如主文。
本案經檢察官莊啟勝到庭執行職務。
中      華      民      國     九十二     年     八     月     十九     日
                                      臺灣屏東地方法院交通法庭
                                          審判長法  官黃國永
                                                法  官林昌義
                                                法  官翁世容
右正本證明與原本無異。
如不服本判決應於收受本判決送達後十日內向本院提出上訴書狀，其未敘述上訴理由
者，並得於提起上訴後十日內向本院補提理由書狀（均須按他造當事人之人數附繕本
 ）「切勿逕送上級法院」
                                          書記官   王秋淑
中      華      民      國      九十二      年      八    月    十九    日
中華民國刑法第二百七十六條第二項
從事業務之人，因業務上之過失犯前項之罪者，處五年以下有期徒刑或拘役，得併科
三千元以下罰金。


司法院資訊處製作；財團法人民間司法改革基金會備份。
